臺灣板橋地方法院刑事判決　　　　　　100年度簡上字第776號
上　訴　人　陳嘉宏
即　被　告
上列上訴人即被告因傷害等案件，不服本院中華民國100 年7 月
29日100 年度簡字第5448號第一審刑事簡易判決（起訴案號：10
0 年度偵字第11365 號、調偵字第923 號），提起上訴，本院管
轄之第二審合議庭判決如下：
    主      文
上訴駁回。
    事實及理由
一、本件經本院管轄第二審之合議庭審理結果，認原審以上訴人
    即被告陳嘉宏犯刑法277 條第1 項之傷害罪及第354 條之毀
    損罪，各判處有期徒刑3 月及拘役30日，如易科罰金，均以
    新臺幣1 千元折算1 日，經核其認事用法部分並無不當，應
    予維持，並引用原審刑事簡易判決書之事實、證據及理由如
    附件所載。
二、被告提起本件上訴意旨略以：伊願意坦承犯行，請求給予緩
    刑等語。本院審理結果認為：原審判決就事實論定部分均已
    切合卷內證據之顯示，且被告對此亦無任何爭執，足認不存
    違誤情事外，於量刑時，亦已審酌被告縱對被害人羅崑枝打
    其小狗有所不滿，亦應循合法之方式處理，自不得動輒以暴
    力手段相向，詎其不思此為，竟腳踹被害人所配住之宿舍房
    門，並在樓下當眾毆打被害人之頭、臉，使被害人受有身體
    傷害，所為自應分別受有相當程度之刑事非難，兼考量被告
    於犯後已能坦承犯行，且其並無任何前科紀錄，素行應非不
    良，而其之所以為前揭犯行，無非係因細故一時情緒失控所
    致，兼衡被告之犯罪動機、目的、手法、造成損害及被害人
    受傷之程度、被告智識程度、家庭狀況及迄今仍未與被害人
    家屬達成和解或有所賠償等一切情狀，酌情分別量處如前開
    所示之刑，併各諭知易科罰金之折算標準，核符前述憲法比
    例原則及平等原則之要求，原審刑罰裁量權之行使同無違法
    不當之處，量刑更屬妥適，依法自應駁回被告之上訴。
三、至被告表示希能於本案獲得緩刑宣告，惟本院另審及於事發
    後，被告並未能於第一時間積極向被害人家屬洽談和解事宜
    ，其後縱已籌措出部分款項以待交付，仍難認此確屬被告出
    於自發之舉，毋寧更似其受程序所迫之不得不然反應，此應
    亦為告訴人即被害人之妻陳雪芳、其子羅成勝不願再行和解
    之根本原因，本院既未能查得被告真已因此次科刑教訓，換
    得充分警惕，而可期待其不致再犯之充分佐據，自無由對其
    併為緩刑宣告之諭知，附此陳明。
據上論斷，應依刑事訴訟法第455 條之1 第1 項、第3 項、第36
4 條、第368 條、第373 條，判決如主文。
本案經檢察官黃睦涵到庭執行職務。
中    華    民    國   100    年    11    月    30    日
                  刑事第六庭  審判長法  官  胡堅勤
                                    法  官  高增泓
                                    法  官  盧軍傑
上列正本證明與原本無異。
不得上訴。
                                    書記官  周玉茹
中    華    民    國   100    年    11    月    30    日
附件：